臺灣屏東地方法院民事判決　　　　　　　94年度重訴字第35號
原　　　告　彰化商業銀行股份有限公司
法定代理人　乙○○
訴訟代理人　陳至男
　　　　　　甲○○
被　　　告　馬來西亞商富析資產管理股份有限公司臺灣分公司
法定代理人　丙○○
訴訟代理人　吳光陸律師
上列當事人間分配表異議之訴事件，本院於民國94年11月30日言
詞辯論終結，判決如下：
    主  文
原告之訴駁回。
訴訟費用由原告負擔。
    事實及理由
一、原告主張：其持本院90年度執字第3692號債權憑證，依其上
    所載對訴外人財團法人佑青醫院（下稱佑青醫院）、卓怡序
    等債務人之債權餘額新臺幣（下同）95,007,000元，就訴外
    人卓怡序、佑青醫院所有之坐落屏東縣內埔鄉○○段767 、
    771 地號土地，及其上由佑青醫院原始起造建號暫206 之無
    門牌號碼之地上物1 棟（下稱系爭地上物），聲請本院以93
    年度執字第18 019號清償債務強制執行事件查封拍賣，而被
    告則以其對債務人卓怡序之一般債權，於94年6 月9 日具狀
    聲明參與分配。又系爭地上物係由訴外人佑青醫院原始起造
    興建，而就系爭地上物原始取得所有權，非債務人卓怡序所
    有，惟本院93年度執字第18019 號強制執行事件於94年6 月
    17日所作成之分配表（下稱系爭分配表），將訴外人佑青醫
    院所有系爭地上物拍賣價金10, 087,000 元，由原告與僅對
    訴外人卓怡序參與分配之債權人即被告同受分配，即系爭分
    配表將被告債權列入分配，記載分配金額為9,185,377 元，
    顯有錯誤，並定於94年7 月8 日實行分配，原告於94年6 月
    24日具狀聲明異議，嗣經本院於94年7 月26日將被告之反對
    陳述通知原告，爰依強制執行法第41條第3 項規定提起分配
    表異議之訴，求為判決：本院93年度執字第18019 號強制執
    行事件，對於被告所分配之9,185,377 元，應減為21,000
    元，並將所減金額9,164,377 元，改分配予原告。
二、被告則以：強制執行法第41條第3 項規定：聲明異議人未於
    分配期日起10日內向執行法院為前2 項起訴之證明者，視為
    撤回其異議之聲明；本件既定於94年7 月8 日分配，則原告
    遲至94年8 月19日始起訴，其起訴不合法，退步言之，縱依
    原告主張其係94年7 月26日受執行法院通知被告有反對陳述
    ，則依同法第41條第4 項之規定，此10日期間應自該日起算
    ，原告應於8 月5 日前起訴，則原告遲至8 月19日起訴，仍
    屬逾期，又於本院93年執字第18019 號執行事件拍賣之土地
    及系爭地上物，其中地上物係援引90年執字第3692號內之測
    量圖，又依測量圖所載，建物為卓怡序所有，並非如原告主
    張為佑青醫院所有，而上開90年執字第3692號執行事件原告
    亦為執行債權人，嗣93年執字第18019 號執行時，原告仍援
    用該案測量圖，足見原告對建物為卓怡序所有並無意見依上
    所述，系爭建物所有權人應為卓怡序等語資為抗辯，並請求
    駁回原告之訴。
三、經查原告聲請本院就訴外人卓怡序、佑青醫院所有之坐落屏
    東縣內埔鄉○○段767 、771 地號土地，及系爭地上物，以
    93年度執字第18019 號清償債務強制執行事件查封拍賣，而
    被告則以其對債務人卓怡序之一般債權具狀聲明參與分配，
    本院於94年6 月17日所作成之系爭分配表，將系爭地上物拍
    賣價金由原告與被告同受分配，被告分配金額為9,185,377
    元，並定於94年7 月8 日實行分配，原告於94年6 月24日具
    狀聲明異議，嗣經本院於94年7 月26日被告之反對陳述通知
    原告等情，為兩造所不爭，並經本院調閱上開執行案卷查明
    屬實，堪信為真。
四、經本院整理爭點後，本件之爭點如下：
  (一)原告之起訴有無逾「十日」之不變期間？
  (二)系爭地上未保存登記之建物所有權人為何人？
五、原告之起訴有無逾「十日」之不變期間？
  (一)「按聲明異議人未於分配期日起10日內向執行法院為前2 項
    起訴之證明者，視為撤回其異議之聲明；經證明者，該債權
    應受分配之金額，應行提存」，「前項期間，於第40條之1
    有反對陳述之情形，自聲明異議人受通知之日起算。」，強
    制執行法第41條第3 項、第4 項分別定有明文，又同法第40
    條第1 項第2 項則規定「依前條第1 項更正之分配表，應送
    達於未到場之債務人及有利害關係之他債權人。」，「前項
    債務人及債權人於受送達後三日內不為反對之陳述者，視為
    同意依更正分配表實行分配。其有為反對陳述者，應通知聲
    明異議人。」
  (二)依執行卷所載本院定94年7 月8 日為分配期日，原告於94
    年6 月24日對系爭分配表聲明異議被告對原告94年6 月24
    日分配表聲明異議為反對陳述，本院94年7 月26日通知原告
    提出意見，亦即依原告主張係於94年7 月26日受本院通知被
    告有反對陳述，揆諸前揭規定則10日期間應自聲明異議人受
    通知之日即94年7 月26日該日起算，從而原告應於8 月5日
    前起訴，則原告遲至8 月19日始行提起本件分配表異議之訴
    ，揆諸前揭規定應屬逾期。
　(三)強制執行法第41條第3 項之十日為法定期間，其起算日為法
    律所明定，除有第4 項例外規定外，不可變更。當事人自應
    依法律規定提起分配表異議之訴。如前述原告起訴未遵守法
    定期間，應予駁回。
六、綜上所述，原告提起本件分配表異議之訴，與強制執行法規
    定要件不合，不應准許。至兩造其餘攻擊防禦之方法，於判
    決結果不生影響，毋庸逐一論述，附此敘明。
七、結論：原告之訴為無理由，依民事訴訟法第78條判決如主文
    。
中　　華　　民　　國　　94　　年　　12　　月　　14　　日
                  民事第一庭    法　官　羅心芳
正本係照原本作成。
如不服本判決，應於收受送達後二十日內向本院提出上訴書狀，
其未表明上訴理由者，應於提出上訴後二十日內向本院補提理由
書狀（均須按他造當事人之人數附繕本）
                                書記官　林碧珠
中　　華　　民　　國　　94　　年　　12　　月　　14　　日
